臺灣桃園地方法院刑事判決　　　　　　　94年度訴字第1357號
公　訴　人　臺灣桃園地方法院檢察署檢察官
被　　　告　甲○○
上列被告因違反毒品危害防制條例案件，經檢察官提起公訴（94
年度毒偵字第2368號），本院判決如下：
    主  文
甲○○施用第一級毒品，處有期徒刑陸月，如易科罰金，以佰
元折算壹日。
被訴施用第二級毒品部分不受理。
    事  實
一、甲○○前曾於民國八十六年間因偽造文書、毀損、妨害自由
    、妨害公務及違反電業法等五案件，經本院以八十八年度訴
    緝字第三十四號刑事判決依序判處有期徒刑五月、三月、三
    月、三月、四月，並定應執行刑為有期徒刑一年三月，上訴
    後經臺灣高等法院以八十九年度上訴字第三四八九號刑事判
    決駁回上訴，再上訴最高法院結果，由最高法院以九十年度
    台上字第三五一五號刑事判決駁回上訴而確定。又於八十六
    年間因詐欺案件，經本院以八十六年度易字第五二二三號刑
    事判決判處有期徒刑一年確定。上開數罪，嗣並經本院以九
    十一年度聲字第二０八九號裁定定應執行刑為有期徒刑二年
    二月確定。詎甲○○不知悔改，又於八十九年間因施用毒品
    案件，經本院以八十九年度毒聲字第五五八一號裁定送觀察
    、勒戒後，認有繼續施用毒品之傾向，再由本院以八十九年
    度毒聲字第六六八四號裁定令入戒治處所施以強制戒治，繼
    而由本院以九十年度毒聲字第一０四０號裁定停止戒治，並
    交付保護管束，於九十年三月二十三日釋放後，接續執行前
    開徒刑，旋又經本院以九十年度毒聲字第三四八九號裁定撤
    銷停止戒治，所餘期間令入戒治處所施以強制戒治，嗣於九
    十二年十月七日戒治期滿執行完畢，而由臺灣桃園地方法院
    檢察署檢察官於九十二年十一月五日以九十二年度戒毒偵字
    第二一四號為不起訴處分確定。徒刑部分，於九十三年八月
    十八日假釋出監。詎甲○○仍不知悔改，又於假釋期間內因
    另犯施用第二級毒品案件，經本院於九十四年五月十日以九
    十三年度桃簡字第一八一二號判決判處有期徒刑五月，經上
    訴後由本院合議庭分案審理，尚未確定。再於九十四年間因
    竊盜案件，經臺灣新竹地方法院以九十四年度竹北簡字第一
    三七號判決判處有期徒刑四月，亦尚未確定。上開假釋因而
    並遭撤銷，所餘殘刑三月九日，尚未執行完畢（不構成累犯
    ）。
二、詎甲○○猶不知悔改，復基於施用第一級毒品海洛因之犯意
    ，於九十四年四月十五日為警查獲前一、二日之某時（起訴
    書誤載為九十三年四月六日，由蒞庭檢察官當庭更正施用時
    間），在桃園縣新屋鄉○○村○○道路旁之池塘邊，以鼻子
    直接吸入第一級毒品海洛因粉末之方式，施用第一級毒品海
    洛因一次。嗣於九十四年四月十五日晚間八時二十分許，為
    警在桃園縣龍潭鄉上林村十八鄰溝東八十三號前查獲。
三、案經桃園縣政府警察局平鎮分局移送臺灣桃園地方法院檢察
    署檢察官偵查起訴。
    理  由
壹、有罪部分：
一、訊據被告甲○○坦承於上揭時間、地點，施用第一級毒品海
    洛因一次之犯行不諱，且被告於九十四年四月十五日晚間八
    時二十分許為警查獲後，於當日採集其尿液送請臺灣尖端先
    進生技醫藥股份有限公司檢驗結果，亦呈嗎啡陽性反應無誤
    ，有該公司濫用藥物檢驗報告、桃園縣政府警察局平鎮分局
    被採尿人姓名編號對照表各一份在卷可按（見偵查卷第五十
    九頁、第二十二頁），足徵被告上開自白屬實，可以採信。
    又被告前曾於八十九年間因施用毒品案件，經本院以八十九
    年度毒聲字第五五八一號裁定送觀察、勒戒後，認有繼續施
    用毒品之傾向，再由本院以八十九年度毒聲字第六六八四號
    裁定令入戒治處所施以強制戒治，繼而由本院以九十年度毒
    聲字第一０四０號裁定停止戒治，並交付保護管束，於九十
    年三月二十三日釋放後，旋又經本院以九十年度毒聲字第三
    四八九號裁定撤銷停止戒治，所餘期間令入戒治處所施以強
    制戒治，嗣於九十二年十月七日戒治期滿執行完畢，而由臺
    灣桃園地方法院檢察署檢察官於九十二年十一月五日以九十
    二年度戒毒偵字第二一四號為不起訴處分確定等情，則有前
    開不起訴處分書、被告之臺灣高等法院被告前案紀錄表、臺
    灣桃園地方法院檢察署刑案資料查註紀錄表各一份附卷可稽
    。綜上所述，本件事證明確，被告於前次強制戒治執行完畢
    釋放後，五年內再犯本件施用第一級毒品之犯行，可以認定
    ，應依法論科。
二、核被告甲○○所為，係犯毒品危害防制條例第十條第一項之
    施用第一級毒品罪。其施用前持有海洛因之低度行為，為施
    用之高度行為所吸收，不另論罪。爰審酌被告曾經觀察勒戒
    、強制戒治之處遇，仍無法戒斷毒癮，顯見其戒毒意志不堅
    ，漠視法令規定，間接並浪費國家協助施用毒品者戒斷毒癮
    之資源，惟施用毒品究屬自戕性之犯罪，並未直接害及他人
    ，且被告犯後坦認犯行，態度尚稱良好等一切情狀，量處如
    主文所示之刑，並諭知易科罰金之折算標準，以資懲儆。扣
    案之針筒一支，被告否認為其所有，且依被告自承：伊直接
    用鼻子吸海洛因等語，亦無從認定為供被告施打海洛因所用
    之物，不予沒收，併予敘明。
貳、不受理部分：
一、公訴意旨另以：被告甲○○基於施用第二級毒品安非他命之
    犯意，於九十四年四月六日某時（起訴書誤載為九十三年四
    月六日），在桃園縣新屋鄉○○村○○道路旁，施用第二級
    毒品安非他命一次。嗣於九十四年四月十五日晚間八時二十
    分許，為警在桃園縣龍潭鄉上林村十八鄰溝東八十三號前查
    獲，因認被告此部分所為，涉有毒品危害防制條例第十條第
    二項之施用第二級毒品罪嫌。
二、按已經提起公訴之案件，在同一法院重行起訴者，應諭知不
    受理之判決，刑事訴訟法第三百零三條第二款定有明文。又
    訴訟上所謂一事不再理之原則，關於實質上一罪或裁判上一
    罪，亦均有其適用，最高法院著有六十年台非字第七七號判
    例可資參照。
三、經查，被告甲○○前曾因基於施用第二級毒品安非他命之犯
    意，於九十三年九月六日晚間十一時十分採尿時起回溯九十
    六小時內某時，在臺灣地區不詳地點施用第二級毒品安非他
    命之犯行，經臺灣桃園地方法院檢察署檢察官偵查結果，認
    被告涉犯毒品危害防制條例第十條第二項之施用第二級毒品
    罪嫌，於九十三年十月二十一日以九十三年度毒偵字第三九
    五七號起訴書向本院提起公訴，嗣由本院於九十四年五月十
    日以九十三年度桃簡字第一八一二號簡易判決判處有期徒刑
    五月，上訴後經本院合議庭分案為九十四年度簡上字第三九
    ０號案件審理中，尚未確定，此有被告之臺灣高等法院被告
    前案紀錄表、本院電話紀錄查詢表各一份附卷可稽。而本件
    係在九十四年七月十五日始繫屬於本院，有本院收狀戳可考
    ，相較該案而言，顯係繫屬在後之案件。而查，本件被告被
    訴施用第二級毒品安非他命之犯罪時間，係在九十四年四月
    六日某時，與前案被告施用安非他命之時間（九十三年九月
    六日晚間十一時十分採尿時起回溯九十六小時內某時），前
    後相去不遠，且係犯構成要件相同之罪名，參酌毒品本即有
    成癮性，故施用毒品者往往有反覆施用毒品之傾向，足認被
    告前後兩次施用安非他命之犯行，係基於概括犯意，而反覆
    為之，兩案間具有連續犯裁判上一罪之關係，為同一案件。
    是故，被告本次施用安非他命之犯行，應為前案起訴效力所
    及，從而，公訴人就被告本次犯行，向本院另案提起公訴，
    即有違誤。依上說明，自應為不受理之諭知。
據上論斷，應依刑事訴訟法第二百九十九條第一項前段、第三百
零三條第二款，毒品危害防制條例第十條第一項，刑法第十一條
前段、第四十一條第一項前段，罰金罰鍰提高標準條例第二條，
判決如主文。
本案經檢察官楊挺宏到庭執行職務。
中　　華　　民　　國　　94　　年　　11 　 月　　16  　日
                  刑事第八庭    審判長法  官　曾家貽
                                      法  官  袁雪華
                                      法  官  陳彥宏
如不服本判決，應於送達後10日內，向本院提出上訴狀。
上正本證明與原本無異
                                      書記官  翁其良
中　　華　　民　　國　　94　　年　　11 　 月　　16  　日
附論罪科刑依據之法條：
毒品危害防制條例第十條
施用第一級毒品者，處六月以上五年以下有期徒刑。
施用第二級毒品者，處三年以下有期徒刑。
